臺灣宜蘭地方法院刑事判決
111年度易字第117號
公  訴  人  臺灣宜蘭地方檢察署檢察官
被      告  楊陳鎮


上列被告因竊盜案件，經檢察官提起公訴（111年度偵字第818號
、第878號、第1186號、第1362號、第1456號），嗣被告於準備
程序中就被訴事實為有罪之陳述，經本院裁定行簡式審判程序，
並判決如下：
    主  文
楊陳鎮犯附表「主文及沒收」欄所示之罪，各處如附表「主文及
沒收」欄所示之刑及沒收。應執行有期徒刑壹年，如易科罰金，
以新臺幣壹仟元折算壹日。
    犯罪事實
一、楊陳鎮意圖為自己不法之所有，基於竊盜之犯意，先後於附
    表所示之時、地，各以附表所示之方式，竊取黃文政、李宏
    基、鐘銘哲、劉力瑋、黃青濤等人所有或管領之財物。
二、案經黃文政、李宏基、劉力瑋訴由宜蘭縣政府警察局礁溪分
    局、宜蘭分局報告臺灣宜蘭地方檢察署檢察官偵查起訴。
    理  由
一、本案被告楊陳鎮所犯者均非為死刑、無期徒刑、最輕本刑為
    3年以上有期徒刑之罪或高等法院管轄第一審案件，被告於
    準備程序進行中，先就被訴事實均為有罪之陳述，經告知簡
    式審判程序之旨，並聽取公訴人、被告之意見後，本院業已
    依刑事訴訟法第273條之1第1項規定，裁定改以簡式審判程
    序進行本案審理。又簡式審判程序之證據調查，依刑事訴訟
    法第273條之2規定，不受同法第159條第1項、第161條之2、
    第161條之3、第163條之1及第164條至第170條所規定證據能
    力認定及調查方式之限制，合先敘明。
二、上揭犯罪事實，業據被告於本院準備程序及審理時均坦承不
    諱，並據證人即告訴人黃文政、李宏基、劉力瑋；證人即被
    害人鐘銘哲、黃青濤等人於警詢時指訴甚詳；並有現場監視
    器擷取畫面照片、現場照片、扣押筆錄、扣押物品目錄表、
    贓物認領保管單等附卷為證（以上供述或非供述證據出處參
    照附表「證據」欄所載），足認被告於審理時所為不利於己
    之任意性自白與事實相符。從而，本案事證明確，被告如犯
    罪事實欄（即附表編號1至5）所示之竊盜犯行，洵堪認定，
    應依法論科。
三、論罪科刑：
　㈠核被告所為，均係犯刑法第320條第1項之竊盜罪。被告所犯
    前開五次竊盜犯行，均犯意各別，行為互殊，應予分論併罰
    。
　㈡爰審酌被告正值青壯，竟不思己力獲取所需，率以如附表所
    示之方式，竊取告訴人或被害人財物，缺乏尊重他人財產權
    之觀念，行為實應非難，兼衡被告於審理時均坦承犯行，部
    分贓物則經警方尋獲，已發還予告訴人或被害人，再考量告
    訴人或被害人所受財產損失程度，暨被告自陳國小畢業之智
    識程度，從事清潔工，未婚、家中尚有母親需其扶養等生活
    經濟狀況，暨其犯罪動機、目的、手段、素行，以及告訴人
    黃文政及公訴檢察官就科刑範圍所表示之意見等一切情狀，
    分別量處如附表編號1至5所示之刑，並均諭知易科罰金之折
    算標準。另酌以被告本案所犯固屬不該，惟其犯罪時間集中
    在民國110年11月7日至111年1月27日之間，且犯罪態樣、手
    段或相同或類似，均為同一罪質之財產犯罪，非侵害不可替
    代性或不可回復性之法益，責任非難重覆之程度較高，所竊
    得財物價值非多，部分已發還被害人或告訴人，情節尚非重
    大，參諸刑法第51條第5款係採限制加重原則，而非累加原
    則之意旨，爰酌定本案被告所犯應執行刑如主文所示，再諭
    知易科罰金之折算標準，以期相當。 
四、沒收：
  ㈠按犯罪所得，屬於犯罪行為人者，沒收之；沒收，於全部或
    一部不能沒收或不宜執行沒收時，追徵其價額，刑法第38條
    之1第1項前段、第3項定有明文。查被告就附表編號1、2、4
    、5所示，各竊得金牌2面（重各0.3錢、價值新臺幣〈下同〉5
    ,000元）、黑色錢包1個（內含現金300元）、存錢筒1個（
    內含現金6,000元）及現金1,100元等，均為被告本案之犯罪
    所得，且未據扣案，應於其所犯項下分別宣告沒收，並於全
    部或一部不能沒收或不宜執行沒收時，追徵其價額。
  ㈡次按宣告前二條之沒收或追徵，有過苛之虞、欠缺刑法上之
    重要性、犯罪所得價值低微，或為維持受宣告人生活條件之
    必要者，得不宣告或酌減之。刑法第38條之2第2項定有明文
    。查被告就附表編號2、5犯行，固竊得告訴人李宏基身分證
    、健保卡、汽機車駕照、金融卡及信用卡，暨被害人黃青濤
    所有代幣133枚，惟身分證、健保卡、駕照、金融卡及信用
    卡均係個人專屬物品，客觀價值非高，於經註銷、掛失、重
    新製作後即失其原有功能，而代幣133枚則僅係供被害人黃
    青濤所經營「鄉都溫泉旅館」之停車場出入使用，無兌換現
    金或具市場流通性，是前開物品宣告沒收或追徵，實欠缺刑
    法上之重要性，爰依刑法第38條之2第2項規定，均不予宣告
    沒收或追徵。至被告竊得如附表編號2、3、5所示之機車、
    腳踏車、代幣37枚及停車場遙控器2個，已分別發還告訴人
    李宏基、被害人鐘銘哲、黃青濤，有贓物認領保管單可佐，
    亦不予宣告沒收或追徵，併此敘明。
據上論斷，應依刑事訴訟法第273條之1第1項、第299條第1項前
段，判決如主文。
本案經檢察官張鳳清提起公訴，檢察官劉憲英到庭執行職務。
中　　華　　民　　國　　111 　年　　5 　　月　　 5　　日
                  刑事第三庭法  官  游欣怡
以上正本證明與原本無異。
如不服本判決應於收受本判決後20日內向本院提出上訴書狀，並
應敘述具體理由。若未敘述理由者，應於上訴期間屆滿後20日內
向本院補提理由書狀(均須按他造當事人之人數附繕本)。
                            書記官　翁靜儀
中　　華　　民　　國　　111 　年　　5 　　月　　 5　　日
附錄本案論罪科刑法條：
中華民國刑法第320條
意圖為自己或第三人不法之所有，而竊取他人之動產者，為竊盜
罪，處5年以下有期徒刑、拘役或50萬元以下罰金。
意圖為自己或第三人不法之利益，而竊佔他人之不動產者，依前
項之規定處斷。
前二項之未遂犯罰之。
附表：
編號 時間 犯罪地點 犯罪事實 證據 主文及沒收 1 110年11月7日18時54分許 宜蘭縣○○鎮○○○路00號「無極龍鳳宮」 於左列時、地，從已開啟之大門進入「無極龍鳳宮」後，趁無人看守之際，徒手竊取告訴人黃文政所管領之神像上金牌共2面（重各0.3錢、價值共5,000元）後離去。 ⒈證人即告訴人黃文政之警詢證述（見警26147卷第6-9頁） ⒉監視器擷取畫面照片、現場照片、車輛詳細資料報表（見警26147卷第10-30頁） ⒊被告於警詢、偵查中之自白 楊陳鎮犯竊盜罪，處有期徒刑參月，如易科罰金，以新臺幣壹仟元折算壹日。 未扣案之金牌貳面（重各零點參錢）沒收，於全部或一部不能沒收或不宜執行沒收時，追徵其價額。 2 110年12月1日14時29分許 宜蘭縣宜蘭市梅洲一路蘭城橋下 於左列時、地，見告訴人李宏基所有車牌號碼000-0000號普通重型機車鑰匙未拔，徒手發動機車電門，竊取前開機車得手（含黑色錢包1個、現金300元、李宏基身分證、健保卡、汽機車駕照、金融卡2張、信用卡2張），並將該車供己騎用，現金花用殆盡，其餘錢包、證件及信用卡等則隨意丟棄。 ⒈證人即告訴人李宏基於警詢之證述（見警1329卷第12-14、15-17頁） ⒉監視器錄影畫面擷取照片、查獲照片、扣押筆錄暨扣押物品目錄表、贓物認領保管單（見警1329卷第29-60、62-63、18-23頁） ⒊被告於警詢、偵查中之自白 楊陳鎮犯竊盜罪，處有期徒刑伍月，如易科罰金，以新臺幣壹仟元折算壹日。 未扣案之黑色錢包壹個、現金新臺幣參佰元均沒收，於全部或一部不能沒收或不宜執行沒收時，追徵其價額。 3 111年1月8日22時49分許 宜蘭縣○○鄉○○街00巷00號前 於左列時、地，見被害人鐘銘哲所有腳踏車放置該處，無人看管，即徒手竊取上開腳踏車得手後離去。 ⒈證人即被害人鐘銘哲於警詢之證述（見警1693卷第5-7頁） ⒉監視器錄影畫面擷取照片、現場照片、扣押筆錄暨扣押物品目錄表、贓物認領保管單（見警1693卷第8-19頁） 楊陳鎮犯竊盜罪，處有期徒刑參月，如易科罰金，以新臺幣壹仟元折算壹日。  4 110年12月24日15時30分許 宜蘭縣○○鄉○○路0000號「武聖館」 騎乘車牌號碼000-000號普通重型機車前往左列地點，進入「武聖館」旁辦公室，見告訴人劉力瑋所有存錢筒一個（內含現金6,000元）無人看管，於左列時間徒手竊取該存錢筒，得手後騎車離去。 ⒈證人即告訴人劉力瑋於警詢之證述（見警26892卷第4-7頁） ⒉監視器錄影畫面擷取照片、現場照片（見警26892卷第8-15頁） ⒊被告於警詢及偵查中之自白 楊陳鎮犯竊盜罪，處有期徒刑參月，如易科罰金，以新臺幣壹仟元折算壹日。 未扣案之存錢筒壹個（內含現金新臺幣陸仟元）沒收，於全部或一部不能沒收或不宜執行沒收時，追徵其價額。 5 111年1月27日4時52分許 宜蘭縣○○鄉○○路○段00號「鄉都溫泉旅館」 於左列時、地，見旅館內無人看管之際，徒手竊取櫃臺抽屜內之零錢1,100元、停車場代幣2包（共170個代幣）、遙控器2個得手。 ⒈證人即被害人黃青濤於警詢之證述（見警2981卷第4-6頁） ⒉監視器錄影畫面擷取照片、扣押筆錄暨扣押物品目錄表、贓物認領保管單（見警2981卷第7-17頁） ⒊被告於警詢及偵查中之自白 楊陳鎮犯竊盜罪，處有期徒刑參月，如易科罰金，以新臺幣壹仟元折算壹日。 未扣案之現金新臺幣壹仟壹佰元沒收，於全部或一部不能沒收或不宜執行沒收時，追徵其價額。